臺灣澎湖地方法院刑事裁定
111年度聲字第1號
聲  請  人  陳偉仁
即  被  告          


            陳俊成


共      同  李姿瑩律師
選任辯護人  陳志隆律師
上列聲請人即被告因詐欺案件（原審案號：本院109年度易字第
31號），聲請交付法庭錄音光碟案件，本院裁定如下：
    主  文
陳偉仁、陳俊成於繳納相關費用後，准予轉拷交付本院109年度
易字第31號案件於民國109年10月29日、110年1月28日、110年9
月23日準備程序期日，及110年10月27日審判期日之法庭錄音光
碟。持有該法庭錄音內容之人，就取得之錄音內容不得散布、公
開播送或非正當目的使用，並禁止再為轉拷、或為訴訟外之利用
。 　　　　
    理  由
一、聲請意旨略以：本案業已上訴，聲請人即被告陳偉仁、陳俊
    成為明瞭本案歷次庭期聲請人之陳述、證人證述內容與筆錄
    記載是否相符，以便日後提供上訴審作為訴訟資料，故聲請
    人願自費聲請錄音光碟，請求准予核發。
二、按當事人及依法得聲請閱覽卷宗之人，因主張或維護其法律
    上利益，得於開庭翌日起至裁判確定後6個月內，繳納費用
    聲請法院許可交付法庭錄音或錄影內容；持有法庭錄音、錄
    影內容之人，就所取得之錄音、錄影內容，不得散布、公開
    播送，或為非正當目的之使用，法院組織法第90條之1第1項
    前段、第90條之4第1項分別定有明文。次按當事人及依法得
    聲請閱覽卷宗之人，因主張或維護其法律上利益，聲請交付
    法庭錄音或錄影內容時，應敘明理由，由法院為許可與否之
    裁定；法院受理前項聲請，如認符合聲請人要件，並在聲請
    期間內提出，且就所主張或維護法律上之利益已敘明者，除
    法令另有排除規定外，應予許可；持有第1項法庭錄音、錄
    影內容之人，就取得之錄音、錄影內容，不得散布、公開播
    送，或為非正當目的使用，法庭錄音錄影及其利用保存辦法
    第8條第1項、第2項及第4項亦有明定。　　
三、經查，聲請人即被告陳偉仁、陳俊成前因詐欺案件，經本院
    於民國110年11月17日以109年度易字第31號判決各判處有期
    徒刑1年6月、1年2月，嗣經聲請人提起上訴，並於110年12
    月28日具狀向本院聲請交付本院109年度易字第31號案件之
    準備程序期日、審判期日法庭錄音光碟，確係於開庭翌日起
    至裁判確定後6 個月內為之，合於前揭法院組織法第90 條
    之1之規定。又聲請人為訴訟當事人，其等以確認聲請人之
    陳述及證人證詞與筆錄記載是否相符，以便日後提供上訴審
    作為訴訟資料，聲請交付法庭錄音光碟，堪認已敘明維護其
    法律上利益之理由，且其聲請並無依法令規定得不予許可或
    限制聲請閱覽、抄錄或攝影卷內文書之情形，故認聲請人之
    聲請為有理由，爰裁定其於繳納相關費用後，准予轉拷交付
    本院109年度易字第31號刑事案件之準備程序期日、審判期
    日錄音光碟。惟持有該法庭錄音內容之人，就取得之錄音內
    容不得散布、公開播送或非正當目的使用，並禁止再為轉拷
    ，或為訴訟外之利用。 
據上論斷，依刑事訴訟法第220條，裁定如主文。
中    華    民    國   111    年    1     月    7     日
                  刑事庭   審判長法 官  李宛玲
　　　　　　　　　               法 官  陳順輝
　　　　　　　　　               法 官  陳立祥
以上正本係照原本作成。　　　　　　　　　   
如不服本裁定，應於收受裁定送達後5日內敘明抗告理由，向本
院提出抗告狀。
中　　華　　民　　國　　111 　年　　1 　　月　　7 　　日
                                 書記官  莊茹茵